【裁判字號】    89,易,1766
【裁判日期】    891005
【裁判案由】    竊盜
【裁判全文】
台灣台中地方法院刑事判決                        八十九年度易字第一七六六號
    公  訴  人  台灣台中地方法院檢察署檢察官
    被      告  丙○○
右列被告因竊盜案件，經檢察官提起公訴（八十九年度偵字第七０六三號），本院判
決如左：
    主  文
丙○○連續竊盜，處有期徒刑捌月，扣案鑰匙壹支，沒收。
    事  實
一、丙○○前於民國（下同）八十三年三月二十二日、八十四年二月二十八日，因施
    用毒品例案件，分別經台灣高等法院及本院判處有期徒三年二月及三年十月確定
    ，於八十三年十二月十三日入監執行，甫於八十八年一月十一日假釋出獄，現仍
    在假釋期間，猶不知悔改警惕，於八十八年十一月二十一日復因竊盜案件，經本
    院沙鹿簡易庭於八十九年三月十三日判處罰金五千元確定，竟復意圖為自己不法
    之所有，並基於概括之犯意，連續於（一）八十九年四月二十七日凌晨某時，利
    用其在台中縣大甲鎮李綜合醫院八一五號病房住院治療眼疾之機會，竊取同八０
    七號病房內己○○所有之摩托羅拉牌Ｖ三六八八型式行動電話一支，得手後，將
    該行動電話內之ＳＩＭ卡取出，於同日下午五時三十分許，持至台中縣大甲鎮○
    ○路八十六號建泰通信器材有限公司（下稱建泰公司），以新台幣（下同）四千
    元之價格販售予不知情之丁○○。（二）於八十九年四月二十七日晚上九時許，
    在李綜合醫院八一五號病房內，竊取乙○○所有之摩托羅拉Ｖ二０八八型式之行
    動電話一支，得手後，亦取出行動電話內之ＳＩＭ卡，於同日晚上十時三十分許
    ，持行動電話至建泰公司，以三千五百元之價格販售予不知情之邱元春（業經檢
    察官不起訴處分）。（三）於八十九年四月二十八日晚上某時，在李綜合醫院八
    樓，竊取不詳姓名人所有之摩托羅拉牌ＣＤ九二八型式及諾基亞六一五０型式之
    行動電話各一支，得手後，亦取出行動電話內之ＳＩＭ卡各一枚，於翌日以六千
    五百元之價格將行動電話販售予綽號阿明之不詳姓名年籍成年男子。（四）於八
    十九年四月二十九日凌晨二時許，在李綜合醫院大門口，以其所有之機車鑰匙一
    支，竊取張曾娟仔所有而停放該處之車牌號碼為ＪＵＲ--八九六號機車一輛，得
    手後供己騎用，於同日凌晨三時許，丙○○騎乘該機車停放於李綜合醫院門口，
    為警衛甲○○發覺有異，而將之牽至警衛室前停放，張曾娟仔於同日上午七時許
    發覺機車未在原停放處而詢問甲○○，經甲○○告知上情後即報警，於八十九年
    四月二十九日上午八時許，在李綜合醫院八一五號病房Ｄ床舖查獲丙○○，並扣
    得前開鑰匙一支。
二、案經台中縣警察局大甲分局報請台灣台中地方法院檢察署檢察官偵查起訴。
    理  由
一、右揭犯罪事實業據被告丙○○於警訊、檢察官偵查中及本院審理時自白不諱，核
    與被害人己○○、乙○○、張曾娟仔及證人黃雲青、邱元春指述之情節相符，並
    有贓物領據三紙及鑰匙一支可資佐證。是被告自白與事實相符，堪以採信，本件
    事證明確，被告連續竊盜之犯行洵堪認定。
二、核被告丙○○所為，係犯刑法第三百二十條第一項之竊盜罪，被告先後多次竊盜
    之犯行，時間緊接，所犯犯罪構成要件相同，顯係基於概括之犯意反覆為之，為
    連續犯，應依刑法第五十六條論以一罪並加重其刑。又被告於竊取行動電話後，
    取出電話內之ＳＩＭ卡後將行動電話販售，乃屬竊盜後處分贓物之行為，屬不罰
    之後行為。爰審酌被告犯罪之動機、目的、手段及犯罪所生損害、假釋中及竊盜
    案經判決確定後更犯罪、犯罪後態度等一切情狀，量處如主文所示之刑，以示懲
    儆。又扣案之鑰匙一支，係被告所有並供犯本件竊盜案所用之物，業據被告供明
    在卷，應依刑法第三十八條第一項第二款宣告沒收。
三、又併辦意旨略謂被告於八十九年七月間某日，在台中縣大安鄉某西藥房前，拾獲
    戊○○所有而於八十九年三月十五日在台中縣清水鎮○○路五十號前失竊之ＳＰ
    Ｚ--００九號機車車牌一面後，竟意圖為自己不法之所有將該車牌侵占入己。復
    於八十九年八月十五日下午五時三十分許，在台中縣大甲鎮○○路二七二號前，
    竊取陳志文所有停放該處之車牌號碼為ＱＰＸ--六三八號機車一輛，得手後，意
    圖供犯罪之用，將該機車車牌取下，再懸掛前開所拾獲之ＳＰＺ--００九號車牌
    ，於同日晚上九時許持西瓜刀一支，並戴安全帽，騎乘該機車至台中縣大甲鎮○
    ○路○段三二一之一號旁金錢豹檳榔攤，以西瓜刀抵住周思佳脖子致周思佳不能
    抗拒而強盜檳榔攤抽屜內二千六百五十元，得手後即騎乘機車逃逸，嗣為警循線
    查獲，因認被告前開竊盜犯行與起訴部分具裁判上一罪之連續犯關係（並認盜匪
    條例部分與竊盜部分係牽連關係）而移送併辦。惟查被告所涉前開侵占遺失物部
    分與起訴之竊盜部分，並無連續犯或牽連犯關係，此部分本院無從併辦。次查被
    告於八十九年八月十五日竊取被害人陳志文機車部分，與起訴所指被告涉犯竊盜
    時間（八十九年三月二十七日、二十八日、二十九日）相隔四月餘，且起訴部分
    之竊盜罪係在八十九年三月二十七日至二十九日，連續三日在同一地點（即李綜
    合醫院內），利用其住院治療眼疾機會竊取病患之財物，而併辦部分所涉竊取機
    車之地點並非在李綜合醫院，且被告將竊得之機車懸掛拾獲之車牌，其目的顯在
    於掩飾其後之強盜犯行，此與起訴部分所指竊取行動電話取出ＳＩＭ卡後再販售
    行動電話獲取利益不同，尚非基於概括之犯意為之甚明。綜上所述，起訴部分與
    併辦部分，二者在犯罪時間、犯罪地點及犯罪手法與犯罪目的均不相同，應無裁
    判上一罪之連續犯或牽連關係可言，本院自無從併予審究，此部分應退回檢察官
    另為處理，附此敘明。
據上論斷，應依刑事訴訟法第二百九十九條第一項前段、刑法第三百二十條第一項、
第五十六條、第三十八條第一項第二款，罰金罰鍰提高標準條例第一條前段，判決如
主文。
本案經檢察官高永棟到庭執行職務。
中      華      民      國      八十九      年      十      月    五    日
                                      台灣台中地方法院刑事第六庭
                                          法  官  簡  賢  坤
右正本證明與原本無異。
如不服本判決，應於判決送達後十日內向本院提出上訴狀，上訴於臺灣高等法院臺中
分院( 須附繕本 )。
                                          書記官
中      華      民      國      八十九      年      十      月    五    日
附錄本案論罪科刑法條全文：
刑法第三百二十條第一項
意圖為自己或第三人不法之所有，而竊取他人之動產者，為竊盜罪，處五年以下有期


司法院資訊處製作；財團法人民間司法改革基金會備份。
